臺灣高等法院刑事判決
110年度上訴字第2057號
上  訴  人  
即  被  告  劉庭瑜


選任辯護人  王唯鳳律師
上列上訴人因詐欺案件，不服臺灣新竹地方法院109年度訴字第9
25號，中華民國110年5月19日第一審判決（追加起訴案號：臺灣
新竹地方檢察署109年度偵字第11950號、109年度軍偵字第91號
），提起上訴，本院判決如下：
    主  文
原判決撤銷。
劉庭瑜犯三人以上共同詐欺取財罪，處有期徒刑壹年參月。
    事  實
一、劉庭瑜於民國109年3、4月間加入某（等）詐騙集團，參與
    多起詐騙案，於109年5月4日另案在彰化縣遭拘提到案後之
    某日起，另行起意，與黃祥祐（所犯加重詐欺等罪，另經原
    審法院以109年度訴字第872號判決判處附條件緩刑確定）加
    入由「刀仔」、「川普」等真實姓名、年籍不詳之成年人所
    掌控之三人以上成年人以實施詐術為手段，組成具有持續性
    、牟利性、結構性之詐欺集團犯罪組織（下稱本案詐欺集團
    ），共同意圖為自己不法之所有，基於3人以上共同詐欺取
    財、洗錢、不正取款之犯意聯絡，由劉庭瑜擔任交付提款卡
    予車手，及向車手收取提領詐騙所得款項或被害人遭詐騙而
    交付之帳戶內款項（俗稱「收水」）之角色（俗稱「車手頭
    」），並伺機上繳集團，再依比例將薪水交予各車手及司機
    ；黃祥祐則擔任車手工作，每日收取新臺幣（下同）4,000
    元至7,000元不等之金額作為報酬。
二、該集團先遣人以附表所示之詐欺手法，對黃明和行騙，致黃
    明和陷於錯誤，而於109年6月5日14時50分許，將其元大銀
    行000-00000000000000號帳戶存摺及提款卡放入於信封袋後
    ，放置在新竹市○○路00巷0號前小公園之燈柱，為在附近守
    候之其餘詐騙集團成員取走而詐欺得手，其後由劉庭瑜於10
    9年6月6日晚上某時，在桃園市某處，將黃明和之上開元大
    銀行帳戶提款卡交予黃祥祐，再由劉庭瑜駕駛黃祥祐所使用
    之AYK-0507號自小客車搭載黃祥祐，於翌日（7日）凌晨之
    附表所示提領時間，在桃園市○○區○○○路0號之元大銀行中壢
    分行，推由黃祥祐自銀行自動櫃員機ATM分5次共提領14萬9,
    000元、劉庭瑜在車上等候並把風，誤使該行認為黃祥祐有
    權提領而使其得以接續不正取款，黃祥祐再將領得之款項及
    提款卡交給劉庭瑜，劉庭瑜再上繳予集團內不詳之人，而以
    此層層移轉之洗錢方式，意圖掩飾犯罪所得來源，製造金流
    之斷點，致無從追查，而隱匿該等犯罪所得之去向，黃祥祐
    則因此獲得5,000元之報酬。嗣因黃明和經華南銀行行員提
    醒，查覺受騙報警處理，始循線查獲上情。
三、案經黃明和訴由新竹市警察局第二分局報請臺灣新竹地方檢
    察署檢察官指揮偵查後，於黃祥祐之上開案件中追加起訴。
    理  由
壹、證據能力：
一、所涉組織部分：
　㈠按組織犯罪防制條例第12條第1項中段規定：「訊問證人之筆
    錄，以在檢察官或法官面前作成，並經踐行刑事訴訟法所定
    訊問證人之程序者為限，始得採為證據」，係以立法排除被
    告以外之人於警詢或檢察事務官調查中所為之陳述，得適用
    刑事訴訟法第159條之2、第159條之3及第159條之5之規定，
    是證人於警詢時之陳述，於違反組織犯罪防制條例案件，即
    絕對不具有證據能力，自不得採為判決基礎（最高法院107
    年度台上字第3589號判決意旨參照）。
　㈡被告劉庭瑜所涉違反組織犯罪防制條例之罪部分，告訴人黃
    明和於警詢時以證人身分所為之陳述，依前揭組織犯罪防制
    條例之特別規定及說明，即絕對不具證據能力，不得採為判
    決基礎（然就其他加重詐欺取財、一般洗錢部分則不受此限
    制）。
二、所涉其他加重詐欺、一般洗錢部分：
　　本件認定事實所引用之卷證資料（包含人證、書證，詳下述
    及者），並無證據證明係公務員違背法定程序所取得，與本
    案亦有自然之關連性，公訴人、被告及其辯護人均同意該等
    卷證之證據能力，並未提出關於證據能力之聲明異議，本院
    認引為證據為適當，是依刑事訴訟法第159條之5之規定，下
    述認定事實所引用之傳聞證據方法均有證據能力，其他書證
    ，依同法第158條之4之反面解釋，亦得作為本案證據。
貳、認定事實：
一、訊據被告固坦承：6日晚上、7日凌晨有開著黃祥祐的車載黃
    祥祐至元大銀行中壢分行附近，矢口否認犯行，辯稱：這件
    我不知道黃祥祐去領錢，另案我都有承認，沒必要否認這一
    件，我跟黃祥祐那段時間經常碰面，不一定是為了領錢而碰
    面，我不知道也沒有把風。辯護人亦辯稱：無法證明被告知
    悉黃祥祐下車領錢，被告亦無交付被害人帳戶提款卡、把風
    、收水等行為。
二、被害人遭詐騙後之交付帳戶及其後款項遭提領：
　㈠告訴人即被害人黃明和遭本案詐欺集團所屬成員詐騙而交付
    元大銀行帳戶存摺、提款卡，後又遭黃祥祐領款如附表所示
    ，業據證人黃明和於警詢證述明確，證人黃祥祐亦始終坦認
    無誤，並有該帳戶之交易明細及提領畫面、本院勘驗黃祥祐
    領款監視器畫面之勘驗筆錄及截圖（見本院卷第72、79至85
    頁），均可認定無誤。
　㈡黃祥祐前去領款，乃被告駕駛黃祥祐所使用登記在其母洪燕
    萍名下之上開自小客車搭載黃祥祐前去該處，亦據被告始終
    坦認屬實，並有車籍查詢資料為憑，證人黃祥祐於本院證稱
    ：這樣比較方便，不用叫計程車（見本院卷第238頁筆錄）
    ，是此一事實亦無疑義。
三、被告對黃祥祐領取被害人遭詐騙帳戶內款項知情並參與：　
　㈠前已提及，本案乃被告駕駛黃祥祐用車搭載黃祥祐前去領款
    ，所領事實上乃被害人黃明和遭詐騙帳戶內之款項，而證人
    黃祥祐於本院明確證稱：領錢的部分，被告都非常清楚，領
    的都是詐騙集團的款項，被告在車上會幫我把風，監視器看
    到我講手機的對象就是被告，被告要告訴我有沒有警車過來
    ，我們提款都是晚上12點左右，比較容易被注意，而且我背
    向外面，本案領款當時，被告在旁邊一個沒有監視器的停車
    場、他在車上，我領到的款項及提款卡全部交給被告，被告
    再把錢交到別人手上等語明確（見本院卷第233至240頁筆錄
    ），核與黃祥祐於原審經公訴檢察官以偵訊筆錄與其確認後
    之證詞相符，並稱該次由被告從中抽取5千元作為報酬（見
    原審卷第176、177頁筆錄；他3456卷第15、16頁偵訊結證筆
    錄），而上開本院勘驗監視器畫面結果顯示，黃祥祐確實邊
    領款邊持手機狀似有與他人通話。
　㈡事實上，本案並非第一次、也非唯一一次被告駕駛黃祥祐上
    開車輛，由黃祥祐以車手身分前去提領本案詐騙集團所騙得
    之被害人款項，各該案件事實簡述、對照如下：
編號 提款人 提款時間 提款地點 提款金額 提款帳戶 1 劉庭瑜與黃祥祐依上游成員指示，駕駛車牌號碼000-0000號自用小客車，由其2人或載同詐欺集團真實身分不詳之其他車手，互為駕駛陪同或下車領款 109年6月2日凌晨0時50分 中壢東興郵局 （桃園市○○區○○路○段000號）  均14萬9,000元  郵局帳號0000000-0000000 （戶名邱鳳珍）  備註： 臺灣桃園地方法院110年度審金訴字第178號案件審理中（起訴書見本院卷第45至50頁即第185至190頁） 2  109年6月3日凌晨0時25分    3  109年6月4日凌晨1時23分    4  109年6月5日凌晨0時20分      5 本案事實 109年6月7日凌晨0時21分許起 元大銀行中壢分行 （桃園市○○區○○○路0號） 14萬9,000元 黃明和上開元大銀行帳戶   6 劉庭瑜與黃祥祐依上游成員指示，由劉庭瑜駕駛車牌號碼000-0000號自用小客車載黃祥祐持上開提款卡下車領款 109年6月12日凌晨0時51分 中壢東興郵局 均14萬9,000元 郵局帳號0000000-0000000 （戶名張煥基）  備註： 上開臺灣桃園地方法院另案起訴事實   7  109年6月14日凌晨0時52分    
  ㈢由上開對照結果可知，被告與黃祥祐之本案與桃園詐騙另案
    ，非但領款模式相同、領款日期緊接、領款時間與地點相近
    （都於凌晨在中壢一帶），甚至金額還相同，被告於另案準
    備程序對上開對照表編號1至4、6、7之犯罪事實全部坦承（
    見本院卷第145頁筆錄影本），並經黃祥祐於另案偵訊時結
    證明確（見本院卷第107至110頁筆錄影本），則該兩張被害
    人帳戶提款卡都是由被告交給黃祥祐，而與本案黃祥祐前揭
    證詞相符，自可補強其所述為真。
　㈣辯護人對黃祥祐證詞之質疑，諸如黃祥祐搞混新竹、桃園案
    件事實，是否向被告拿取提款卡證詞不一、地點有疑，後來
    提款地點又捨近求遠不合理，被告已經坦承桃園部分的事實
    ，沒有必要再否認本案事實等。顯然忽視黃祥祐就前揭被告
    知情且參與之主要事實始終證述明確，及前述另案與本案之
    對照表堪稱行為模式完全一致之補強，而其2人開車到中壢
    一帶領款，客觀上亦可能有集團指示刻意前往異地領款以混
    淆警方之目的，黃祥祐所述邊領款邊與被告通話，因領款背
    對外面、又係深夜時分多次提款，而有由被告將車停在附近
    、在車上察看四周動靜並向黃祥祐電話回報之必要，黃祥祐
    所述合於常情，反而被告辯稱：2、3、4、5日凌晨、12、14
    日凌晨都知道是載黃祥祐去領詐騙款項，獨獨7日凌晨不知
    ，只知道黃祥祐要去領錢云云（見偵11950卷第21頁偵訊筆
    錄），極不合理，是被告及辯護人前揭被告不知情之答辯，
    顯與卷證事理不符，並非可採。
四、被告於另案遭拘提後再度加入詐騙集團：
　㈠被告前於109年4月23日前某日，加入某「峰哥」之詐騙集團
    當車手，參與109年5月4日下午被害人邱淑貞遭詐騙款項提
    領，經臺灣彰化地方法院以109年度訴字第669號判決判刑（
    緩刑）確定（見本院卷第131至138頁）；又於109年4月中旬
    ，加入某不詳詐騙集團，參與109年4月23日被害人張素月遭
    詐騙款項提領，經警於109年5月4日晚上，在彰化縣永靖鄉
    將之拘提到案，後經臺灣新北地方法院以109年度審訴字第1
    466號判決判刑（緩刑）確定（見本院卷第53至60頁）。
　㈡被告於本院審理中自承：新北另案被拘提後，又加入詐騙集
    團（指桃園另案），是因為有欠錢（見本院卷第246頁筆錄
    ），然不只桃園另案，被告對黃祥祐當車手替本案詐騙集團
    領款之本案事實，亦知情且參與，業經本院認定如前，則無
    論被告是加入新北某一詐騙集團被查獲後，又加入本案詐騙
    集團，或於新北另案遭查獲後再度加入同一詐騙集團，基於
    案經查獲足以中斷犯意之理（最高法院97年度台上字第244
    號、101年度台上字第3740號、103年度台上字第889號判決
    意旨參照），被告明知加入詐騙集團之不法性，卻仍加入本
    案詐騙集團，參與本案車手黃祥祐領款之行為，自係另行起
    意，且依據黃祥祐之偵審結證，被告除交付本案實為被害人
    黃明和遭詐騙而提供之提款卡給黃祥祐領款外，亦負責將黃
    祥祐領得之款項再上繳給集團，而與桃園另案事實之模式相
    同，可見被告對於提款卡之來源及領得款項必須上繳集團等
    情，均知悉而仍決意為之，自有犯罪之故意，且就此部分自
    與黃祥祐及其他參與本案之詐欺集團成員有犯意聯絡。
  ㈢綜合前述直接、間接事證，已可認定被告係另行起意，加入
    本案詐騙集團擔任俗稱「車手頭」之角色，負責俗稱「收水
    」及上繳等行為，其對於本案詐騙集團之詐騙所得（帳戶及
    其內款項），透過車手領出上繳之層層移轉，企圖掩飾該等
    款項為犯罪所得之來源並隱匿其去向之目的知之甚詳，對於
    車手持被害人提款卡領款足以使銀行誤信有權之事理，亦不
    能推稱不知，客觀上又確有上開交付提款卡給車手、接送車
    手替其把風及將款項上繳之行為，自應認定被告有洗錢、不
    正取款之犯意及行為，且基於共同正犯之法理，自應對被害
    人黃明和遭詐騙之加重詐欺行為，共負參與之責（但無證據
    證明其知悉附表所示涉及假冒公務員之詐騙手法），被告於
    本案否認參與之答辯，僅係卸責之詞，不足採信。辯護人聲
    請對被告測謊，核無必要。
五、綜上，本案被告犯罪事證明確，所辯不可採，其各該犯行均
    堪以認定，自應依法論科。　　
參、論罪：
一、按組織犯罪防制條例係藉由防制組織型態之犯罪活動為手段
    ，以達成維護社會秩序、保障人民權益之目的，乃於該條例
    第3條第1項前段與後段，分別對於「發起、主持、操縱、指
    揮」及「參與」犯罪組織者，依其情節不同而為處遇，行為
    人雖有其中一行為（如參與），不問其有否實施各該手段（
    如詐欺）之罪，均成立本罪。然在未經自首或有其他積極事
    實，足以證明其確已脫離或解散該組織之前，其違法行為，
    仍繼續存在，即為行為之繼續，而屬單純一罪，至行為終了
    時，仍論為一罪。行為人參與一詐欺犯罪組織，並於參與該
    犯罪組織之期間分工加重詐欺行為，先後加重詐欺數人財物
    ，雖其參與犯罪組織之時、地與加重詐欺取財之時、地，在
    自然意義上非完全一致，然二者仍有部分合致，且犯罪目的
    單一，依一般社會通念，認應評價為一罪方符合刑罰公平原
    則，應屬想像競合犯，如予數罪併罰，反有過度評價之疑，
    實與人民法律感情不相契合；且因其同時觸犯侵害一社會法
    益之參與犯罪組織罪及侵害數人財產法益之加重詐欺取財罪
    ，應僅就其首次犯行論以參與犯罪組織罪及加重詐欺罪之想
    像競合犯，而其後之犯行，乃為其參與該犯罪組織之繼續行
    為，為避免重複評價，當無從將一參與犯罪組織行為割裂再
    另論一參與犯罪組織罪，而與其後所犯加重詐欺罪從一重論
    處之餘地。如行為人於參與同一詐欺集團之多次加重詐欺行
    為，因部分犯行發覺在後或偵查階段之先後不同，肇致起訴
    後分由不同之法官審理，為裨益法院審理範圍明確、便於事
    實認定，即應以數案中「最先繫屬於法院之案件」為準，以
    「該案件」中之「首次」加重詐欺犯行與參與犯罪組織罪論
    以想像競合。縱該首次犯行非屬事實上之首次，亦因參與犯
    罪組織之繼續行為，已為該案中之首次犯行所包攝，該參與
    犯罪組織行為之評價已獲滿足，自不再重複於他次詐欺犯行
    中再次論罪，俾免於過度評價及悖於一事不再理原則。至於
    「另案」起訴之他次加重詐欺犯行，縱屬事實上之首次犯行
    ，仍需單獨論以加重詐欺罪，以彰顯刑法對不同被害人財產
    保護之完整性，避免評價不足（最高法院107年度台上字第1
    066號、109年度台上字第3945號判決意旨可參）。藉此具體
    化「首次」加重詐欺犯行之認定標準。　　
二、按洗錢防制法於105年12月28日修正公布，並於106年6月28
    日生效施行（下稱新法）。本案發生於新法時期，自有該新
    法之適用。修正前該法（下稱舊法）將洗錢行為區分為將自
    己犯罪所得加以漂白之「為自己洗錢」及明知是非法資金，
    卻仍為犯罪行為人漂白黑錢之「為他人洗錢」兩種犯罪態樣
    ，且依其不同之犯罪態樣，分別規定不同之法定刑度。新法
    將洗錢行為之處置、多層化及整合等各階段，全部納為洗錢
    行為，而於新法第2條明文規定各種洗錢樣態，且新法第14
    條第1項所規範之一般洗錢罪，必須有第3條規定之前置特定
    犯罪作為聯結，始能成立。以日益猖獗之詐欺集團犯罪為例
    ，詐欺集團向被害人施用詐術後，為隱匿其詐欺所得財物之
    去向，而令被害人將其款項轉入該集團所持有、使用之人頭
    帳戶，並由該集團所屬之車手前往提領詐欺所得款項得逞，
    檢察官如能證明該帳戶內之資金係本案詐欺之特定犯罪所得
    ，即已該當於新法第14條第1項之一般洗錢罪；又過去實務
    認為，行為人將自己犯罪所得財物交予其他共同正犯，祇屬
    犯罪後處分贓物之行為，非洗錢法制法所規範之洗錢行為。
    惟依新法規定，倘行為人意圖掩飾、隱匿詐欺集團之特定犯
    罪所得來源，而將特定犯罪所得交予其他共同正犯而移轉之
    ，因而有隱匿其去向之效果，即難認僅單純犯罪後處分贓物
    之行為，應構成新法第2條第1或2款之洗錢行為（最高法院1
    08年度台上字第2500、3993號、109年度台上字第436號判決
    意旨參照）。　　　
三、查被告所加入參與之本案詐欺集團，顯然是3人以上，以實
    施詐欺為手段，所組成具有持續性及牟利性之有結構性組織
    ，與組織犯罪防制條例第2條第1項規定所定義之「犯罪組織
    」相符。又被告於另案查獲後加入本案詐欺集團擔任車手頭
    ，自該當於組織犯罪防制條例第3條第1項後段之參與犯罪組
    織罪，而被告所參與應係同一詐騙集團不同詐騙案件之桃園
    另案及本案（車手均為黃祥祐、行為模式相同），本案於10
    9年11月25日繫屬於原審法院，另案於110年5月4日始繫屬於
    臺灣桃園地方法院（見本院卷第191頁另案卷封面影本），
    則雖本案被害人黃明和遭詐騙非事實上「首次」犯行，依據
    一之說明，仍應由本院就本案論處被告之參與犯罪組織罪；
    又該詐欺集團係以附表所示之詐騙方式對被害人黃明和施以
    詐術，令其陷於錯誤後，依照集團之指示，將元大銀行帳戶
    （含提款卡）交出，使該集團得以遣車手提領被害人帳戶內
    款項，並由車手、車手頭層層上繳之方式，隱匿該犯罪所得
    去向，依據二之說明，自非僅係取得犯罪所得，而兼有洗錢
    防制法第2條第2款之洗錢行為，自應論以同法第14條第1項
    之一般洗錢罪。
四、是核被告之所為，係犯組織犯罪防制條例第3條第1項後段之
    參與犯罪組織罪、刑法第339條之4第1項第2款之三人以上共
    同犯詐欺取財罪、第339條之2第1項之違法由自動付款設備
    取得他人之物罪及洗錢防制法第14條第1項之一般洗錢罪。
五、被告與黃祥祐、其等所屬之本案詐欺集團成員間，就上開犯
    行，有犯意聯絡及行為分擔，為共同正犯。
六、公訴意旨雖漏未論及被告所為涉犯一般洗錢罪、不正取款罪
    、參與犯罪組織罪，惟此部分與檢察官起訴之加重詐欺取財
    罪部分，有想像競合之裁判上一罪關係，為起訴效力所及，
    本院自得併予審究。
七、被告係以一行為觸犯四所指之數罪，應從一重論以刑法第33
    9條之4第1項第2款之三人以上共同犯詐欺取財罪。
肆、撤銷改判之理由、量刑：
一、原審同認被告有罪，予以論罪科刑，固非無見，然而，原審
    漏未論及其所為亦犯一般洗錢罪、不正取款罪、參與犯罪組
    織罪，認事用法有所違誤，被告提起上訴，否認犯罪，答辯
    同原審所述，並非事實，業經本院逐一指駁如前，是其上訴
    為無理由，但原判決既有前揭違誤，自應由本院予以撤銷改
    判。
二、爰審酌被告不思循正當途徑獲取財物，反再次加入本案詐騙
    集團參與詐騙，獲取不法利益，損及人我互信，並藉由詐騙
    款項之層層轉交，製造金流斷點，致檢警機關追查不易，且
    致使告訴人黃明和所受財產損害非輕，被告犯後又未坦認所
    為或賠償告訴人，態度不佳，但終究年紀尚輕，思慮難免不
    周，兼衡被告無詐騙以外之其他犯罪紀錄之素行，其犯罪之
    動機、目的、手段、參與情節輕重、被害人損失多寡等一切
    情狀，參酌告訴人意見（見本院卷第205至217頁公務電話紀
    錄、原審法院110年度訴字第554號民事確定判決【扣除黃祥
    祐賠償之1萬元，判被告給付13萬9,000元】），量處如主文
    第2項所示之刑。
三、被告當時另有裝冷氣之工作（見本院卷第246頁筆錄），有
    正當職業，難認其係游手好閒，且其尚非本案詐欺集團之核
    心成員，本案刑罰之執行，應已足以使其心有警惕，避免重
    蹈覆轍，故認尚無令被告入勞動場所強制工作之必要，而不
    予宣告強制工作。
四、本案尚無證據認定被告有何犯罪所得，自不諭知沒收或追徵
    。且因被告為警查獲時，已未保有洗錢行為之標的，應認已
    移轉與其他同詐欺集團成員，自應認定被告所隱匿去向之詐
    欺所得財物未於本案所查獲，而不依洗錢防制法第18條第1
    項前段之規定予以沒收，附此敘明。
據上論斷，應依刑事訴訟法第369條第1項前段、第364條、第299
條第1項前段，組織犯罪條例第3條第1項後段，洗錢防制法第14
條第1項，刑法第11條前段、第28條、第339條之4第1項第2款、
第339條之2第1項、第55條，刑法施行法第1條之1第1項，判決如
主文。
本案經檢察官陳興男追加起訴，檢察官陳慧玲到庭執行職務。
中　　華　　民　　國　　110 　年　　12　　月　　7 　　日
                    刑事第八庭  審判長法  官  陳世宗  
                                      法  官  林呈樵
                                      法  官  吳勇毅
以上正本證明與原本無異。
如不服本判決，應於收受送達後20日內向本院提出上訴書狀，其
未敘述上訴之理由者並得於提起上訴後20日內向本院補提理由書
（均須按他造當事人之人數附繕本）「切勿逕送上級法院」。
                                      書記官  許家慧
中　　華　　民　　國　　110 　年　　12　　月　　8 　　日
附錄本案論罪科刑法條：
中華民國刑法第339條之4
犯第339條詐欺罪而有下列情形之一者，處1年以上7年以下有期
徒刑，得併科1百萬元以下罰金：
一、冒用政府機關或公務員名義犯之。
二、三人以上共同犯之。
三、以廣播電視、電子通訊、網際網路或其他媒體等傳播工具，
    對公眾散布而犯之。
前項之未遂犯罰之。

中華民國刑法第339條之2
（違法由自動付款設備取得他人之物之處罰）
意圖為自己或第三人不法之所有，以不正方法由自動付款設備取
得他人之物者，處3年以下有期徒刑、拘役或30萬元以下罰金。
以前項方法得財產上不法之利益或使第三人得之者，亦同。
前二項之未遂犯罰之。

洗錢防制法第14條
有第二條各款所列洗錢行為者，處7年以下有期徒刑，併科新臺
幣5百萬元以下罰金。
前項之未遂犯罰之。
前二項情形，不得科以超過其特定犯罪所定最重本刑之刑。

組織犯罪防制條例第3條第1項
發起、主持、操縱或指揮犯罪組織者，處3年以上10年以下有期
徒刑，得併科新臺幣1億元以下罰金；參與者，處6月以上5年以
下有期徒刑，得併科新臺幣1千萬元以下罰金。但參與情節輕微
者，得減輕或免除其刑。

附表：
詐騙方式  被害人遭提款帳戶 提領車手 提領時地 提領金額 於109年6月5日9時29分許假冒中華電信員工、員警（無證據證明被告對此具體詐騙手法知情）致電告訴人黃明和，佯稱電話遭盜用，涉及國際洗錢，要調查資金流向云云，致黃明和陷於錯誤。  黃明和元大銀行000-00000000000000號帳戶 黃祥祐(領款) 劉庭瑜(駕車) 0時21分許至25分許共5次  在元大銀行中壢分行提領 3萬元  3萬元  3萬元  3萬元  2萬9,000元